【裁判字號】    91,易,1443
【裁判日期】    920508
【裁判案由】    電子遊戲場業管理條例
【裁判全文】
臺灣臺北地方法院刑事判決                        九十一年度易字第一四四三號
    公  訴  人  臺灣臺北地方法院檢察署檢察官
    被      告  黃志定原名甲.
右列被告因違反電子遊戲場業管理條例案件，經檢察官聲請簡易判決處刑（九十一年
度偵字第一二七六九號、一三０二四號、一三九一六號）及移
字第二一九五０號、二一九四九號、二三０七七號、二三０七九號、二０七四五號）
，本院認不宜以簡易判決處刑，改依通常程序審理，判決如左：
    主  文
黃志定連續違反未依電子遊戲場業管理條例規定辦理營利事業登記者，不得經營電子
遊戲場業之規定，處有期徒刑伍月，如易科罰金，以佰元折算壹日。
    事  實
一、黃志定（原名甲○○）係臺北市○○街一八八號一樓「奇藝商行」及臺北市○○
    街二七三號一樓、二七五號一樓「新奇益商行」之負責人，其明知該二商行未依
    電子遊戲場業管理條例之規定辦理營利事業登記證，不得經營電子遊戲場業，竟
    基於概括之犯意，自民國九十一年五月份起，先後在前開二處所擺設人力彈珠台
    、人力彈珠台霹靂明珠台、自動販賣機、選物販賣機、投幣式販賣機、禮品販賣
    機等利用電、電子、電腦、機械或其他類似方式操縱，以產生或顯示聲光影像、
    圖案、動作之電子遊戲機具，而經營供不特定人益智娛樂之營利事業。嗣於如附
    表一、二所示之時間分別為臺北市政府商業管理處稽查人員、臺北市政府萬華分
    局員警查獲。
二、案經臺北市政府告發由臺灣臺北地方法院檢察署檢察官聲請簡易判決處刑，本院
    認不宜以簡易判決處刑，改依通常程序審理。
    理  由
一、訊據被告黃志定固坦認其為「奇藝商行」、「新奇益商行」之負責人及於上開時
    、地擺設人力彈珠台、人力彈珠霹靂台明珠台、選物販賣機、自動販賣機、禮品
    販賣機、投幣式販賣機等事實，惟矢口否認有違反電子遊戲場業管理條例犯行，
    辯稱伊擺設之機具均非電子遊戲機云云，然查：
    （一）證人楊家漢即「新奇益商行」之員工於偵查中證稱：「（提示第五頁問：
          自動販賣機如何玩法？）一次投十元，再按鍵，有一個球會跳，跳時到特
          定的洞裡，就會顯示分數，十元可以跳二次，得到的分數，若想繼續玩，
          每球跳一次，用得分的需五分，若再跳到特定地方，得分可以累計，若累
          計的分數達到上面這些物品所標示的分數，就可以兌換」、「（提示第六
          頁問：這從右邊起算第二、三、四台是何機器？）這是娃娃機，一次投十
          元，可夾一次，裡面的物品有標價，若物品價值一百元，分十次共投入一
          百元，可以一直玩到夾起來為止」、「（提示第七頁問：這是何機器？）
          這是人力彈珠台，是一次投十元，有十顆彈珠一放一顆到機器右上方黃色
          入口處，手按左下方綠色按鈕，板面會一閃著跑，按綠色鍵就是會讓燈停
          某一格，再用手拉右下方旳彈璜，會有一大彈珠出來跑，若大彈珠停在閃
          燈處的格子，就會掉出小彈珠，小彈珠的數量，依格子分數而定，若不玩
          了，還有小彈珠，可以換玩具」、「（提示第八頁問：這是何機器？）這
          也是人力彈珠台，用手拉，看彈珠跑到那一格，板面上就會亮相對的號碼
          ，最後看燈號連線，決定分數，也是換禮品」等語（見九十一年度偵字第
          二三九一六號偵查卷第九頁反面、第十頁），是依證人所述機具把玩之方
          式，被告所設置之人力彈珠台、人力彈珠台霹靂明珠台、選物販賣機、自
          動販賣機、投幣販賣機、禮品販賣機等機具，顯係利用電、電子、電腦、
          機械或其他類似方法操縱，以產生或顯示聲光、影像、圖案、動作之電子
          遊戲機。
    （二）又本院將上開二商行查獲時拍攝之機具照片函詢臺北市商業管理處是否為
          電子遊戲機，經該處函覆『．．．二、一般彈珠台，本部電子遊戲機評鑑
          委員會均評鑑為娛樂類機具（本部商業司八十九年九月十八日經八九商七
          字第八九二一八六０三號函參照）。三、又「娃娃機」係屬益智類機具（
          本院商業司八十九年四月十八日經八九商七字第八九二０六０九七號函參
          照），部分業者為避免「電子遊戲場業管理條例」相關規範，爰修改相關
          軟體，並更名為「選物販賣機」，提經電子遊戲機評鑑委員會個案認定非
          屬電子遊戲機（本部八十九年六月五日經八九商字第八九二一０五五０號
          函參照）』等詞，有該處九十二年三月十九日經商字第０九二０二０四七
          一四０號函在卷可稽。是由上開函文可知，人力彈珠台、人力彈珠台霹靂
          明珠台等確係屬電子遊戲機。又上開函文所附之經濟部八十九年六月五日
          （八九）商字第八九二一０五五０號函雖個案認定選物販賣機非屬電子遊
          戲機，惟依該種選物販賣機之遊戲說明係投入對等價格取物，取得物品後
          結束操作，然本院觀之上開二商行查獲時拍攝之選物販賣機照片，該機具
          係提供消費者利用電力及機器手臂抓取絨布玩具，故應屬娃娃機，而非八
          十九年六月五日（八九）商字第八九二一０五五０號函所認定非屬電子遊
          戲機之選物販賣機自明。
    此外，並有臺北市政府商業管理處商業稽查紀錄表、臺北市政府警察局萬華分局
    桂林派出所臨檢紀錄表、現場機具照片十一張在卷足憑，綜上所述，本件事證明
    確，被告犯行堪予認定，應依法論科。
二、核被告所為，係違反電子遊戲場業管理條例第十五條之規定，應依同法第二十二
    條處罰。被告先後於臺北市○○街一八八號一樓「奇藝商行」及臺北市○○街二
    七三號一樓、二七五號一樓「新奇益商行」未經辦理營利事業登記證而經營電子
    遊戲場業，時間緊接，所犯構成要件相同之罪名，顯係基於概括之犯意為之，為
    連續犯，應依刑法第五十六條之規定以一罪論，並加重其刑。公訴人聲請簡易判
    決處刑書犯罪事實記載被告係於臺北市○○街二七五號一樓「奇藝商行」經營電
    子遊戲場業，惟臺北市○○街二七三號、二七五號一樓市招為「新奇益商行」，
    且被告另於臺北市○○街一八八號一樓「奇藝商行」經營電子遊戲場業，上開二
    商行並先後於附表一、二所示之時間經臺北市商業管理處稽查人員及臺北市政府
    警察局萬華分局桂林派出所員警臨檢查獲，再經檢察官移送併辦，與本件已起訴
    部分有連續犯之裁判上一罪關係，或係一犯罪行為繼續之實質上一罪關係，本院
    可併予審酌，均附此敘明。爰審酌被告違反經營電子遊戲場業之時間頗長，所設
    置之電子遊戲機台數甚多，且為警查獲後仍繼續營業而多次被查獲、犯後否認犯
    罪等情狀，茲量屬如主文所示之刑，並諭知易科罰金之折算標準。至於被告設置
    之人力彈珠台等機具，雖為被告供犯罪所用之物，惟因上開機具均未扣案，且被
    告於本院審理時供明全部機具均已轉售他人，則上開機具已非被告所有，爰不宣
    告沒收，併此敘明。
據上論斷，應依刑事訴訟法第四百五十二條、第二百九十九條第一項前段，電子遊戲
場業管理條例第二十二條，刑法第十一條前段、第五十六條、第四十一條第一項，罰
金罰鍰提高標準條例第二條，判決如主文。
本案經檢察官黃玉婷到庭執行職務
中    華    民    國      九十二      年    五        月      八        日
                                      臺灣臺北地方法院刑事第八庭
                                          法  官  鄭  佾  瑩
右正本證明與原本無異。
如不服本判決，應於判決送達後十日內向本院提出上訴狀(應抄附繕本)。告訴人
或被害人如對於本判決不服者，應具備理由請求檢察官上訴，其上訴期間之計算
係以檢察官收受判決正本之日期為準。
                                          書記官  何  適  熹
中    華    民    國      九十二      年    六        月      三       日
附表一：
┌──┬────────┬─────────┬─────────────┐
│編號│查獲時間、人員  │查獲地點及市招    │查獲之機具                │
├──┼────────┼─────────┼─────────────┤
│一  │九十一年五月十四│臺北市○○街一八八│選物販賣機、人力彈珠台共十│
│    │日十七時許      │號一樓            │六台            │
│    │臺北市政府警察局│奇藝商行          │                          │
│    │萬華分局桂林派出│                  │                          │
│    │所員警          │                  │                          │
├──┼────────┼─────────┼─────────────┤
│二  │九十一年九月二十│臺北市○○街一八八│人力彈珠台十九台          │
│    │七日零時三十分許│號一樓            │                          │
│    │臺北市政府警察局│奇藝商行          │                          │
│    │萬華分局桂林派出│                  │                          │
│    │所員警          │                  │                          │
├──┼────────┼─────────┼─────────────┤
│三  │九十一年十月二十│臺北市○○街一八八│人力彈珠台十四台、投幣式販│
│    │五日十四時四十分│號一樓            │賣機十二台                │
│    │許              │奇藝商行          │                          │
│    │臺北市商業管理處│                  │                          │
│    │稽查人員        │                  │                          │
│    │                │                  │                          │
└──┴────────┴─────────┴─────────────┘
附表二：
┌──┬────────┬─────────┬─────────────┐
│一  │九十一年六月十四│臺北市○○街二七五│人力彈珠台十四台、選物販賣│
│    │日二十一時許    │號一樓            │機十一台                  │
│    │臺北市政府警察局│新奇益商行        │                          │
│    │萬華分局桂林派出│                  │                          │
│    │所員警          │                  │                          │
├──┼────────┼─────────┼─────────────┤
│二  │九十一年六月十八│臺北市○○街二七三│人力彈珠台十四台、人力彈珠│
│    │日二十時三十分許│號一樓            │台霹靂台二十二台、選物販賣│
│    │臺北市商業管理稽│新奇益商行        │機及自動販賣機共十台      │
│    │查人員          │                  │                          │
├──┼────────┼─────────┼─────────────┤
│三  │九十一年六月二十│臺北市○○街二七五│人力彈珠台十四台、選物販賣│
│    │日十一時許      │號一樓            │機十一台                  │
│    │臺北市政府警察局│新奇益商行        │                          │
│    │萬華分局桂林派出│                  │                          │
│    │所員警          │                  │                          │
│    │                │                  │                          │
├──┼────────┼─────────┼─────────────┤
│四  │九十一年八月三十│臺北市○○街二七五│人力彈珠台十三台、 選物販 │
│    │日十五時三十分許│號一樓            │賣機十三台                │
│    │臺北市政府警察局│新奇益商行        │                          │
│    │萬華分局桂林派出│                  │                          │
│    │所員警          │                  │                          │
├──┼────────┼─────────┼─────────────┤
│五  │九十一年十月一日│臺北市○○街二七五│人力彈珠台二十二台，禮品販│
│    │十五時四十五分許│號一樓            │賣機十三台                │
│    │臺北市政府警察局│新奇益商行        │                          │
│    │萬華分局桂林派出│                  │                          │
│    │所員警          │                  │                          │
├──┼────────┼─────────┼─────────────┤
│六  │九十一年十月二十│臺北市○○街二七三│人力彈珠台二十二台、投幣自│
│    │五日十六時二十分│、二七五號一樓    │動販賣機十二台            │
│    │許              │新奇益商行        │                          │
│    │臺北市商業管理處│                  │                          │
│    │稽查人員        │                  │                    │
│    │                │                  │                          │
│    │                │                  │                          │
└──┴────────┴─────────┴─────────────┘
附錄本案論罪法條：
電子遊戲場業管理條例第十五條
未依本條例規定辦理營利事業登記者，不得經營電子遊戲場業。
電子遊戲場業管理條例第二十二條：
違反第十五條規定者，處行為人一年以下有期徒刑、拘役或科或併科新臺幣五十萬元
以上二百五十萬元以下罰金。


司法院資訊處製作；財團法人民間司法改革基金會備份。
